【裁判字號】    97,審易,1374
【裁判日期】    970926
【裁判案由】    竊盜
【裁判全文】
臺灣桃園地方法院刑事判決            97年度審易字第1374號
公  訴  人  臺灣桃園地方法院檢察署檢察官
被      告  丙○○
上列被告因竊盜案件，經檢察官提起公訴（97年度偵字第9544號
），被告於本院準備程序進行中為有罪之陳述，本院改以簡式審
判程序，判決如下：
    主  文
丙○○攜帶兇器竊盜，累犯，處有期徒刑肆月，扳手壹支沒收之
。又攜帶兇器竊盜，累犯，處有期徒刑肆月，扳手壹支沒收之。
應執行有期徒刑柒月。扳手壹支沒收之。
    事  實
一、丙○○前因毒品案件，經本院以88年度壢簡字第647 判處有
    期徒刑4 月確定；又因違反毒品危害防制條例案件，由本院
    以88年度訴字第1073號判處有期徒刑3 年2 月確定；復因違
    反毒品危害防制條例案件，經本院以89年度易字第1929號判
    處有期徒刑4 月確定；再因違反毒品危害防制條例案件，經
    本院以89年度訴字第1651號判處有期徒刑1 年2 月確定，上
    開案件接續執行，於89年7 月25日入監執行（其間之89 年8
    月10日至90年2 月19日執行強制戒治），於93年4 月20 日
    因縮短刑期假釋付保護管束出監，迄94年11月23日因假釋期
    滿未經撤銷，其未執行之刑以已執行完畢論。仍不知悔改，
    為避免於97年3 月24日所購得之車牌號碼8327-QQ 號自用小
    客車之贓物為警查獲（故買贓物罪部分，業經臺灣桃園地方
    法院檢察官以97年度偵字第8963號提起公訴），竟意圖為自
    己不法所有，分別於97年3 月25日中午12時許，在不詳地點
    ，持客觀上足供凶器使用之扳手，竊取甲○○因逾檢遭註銷
    之車牌號碼JE-1711 號自用小客車上之車牌2 面，得手後將
    之更換懸掛在上開故買之贓車上；復於97年3 月28日中午12
    時許，在桃園縣中壢市○○○ 街旁停車場，持客觀上足供凶
    器使用之扳手，竊取乙○○所有之車牌號碼3066-TS 號自用
    小客車上之車牌2 面，得手後將之輪流更換懸掛在上開故買
    之贓車上。嗣於97年3 月29日下午5 時許在桃園縣中壢市○
    ○路與福州路口因贓物案件為警查獲後，於其所犯之前開犯
    行尚未被有偵查犯罪職權之公務員發覺前，主動向桃園縣政
    府警察局中壢分局警員自首上述竊盜犯行並接受裁判。並於
    97 年3月30日經警戒護下，於桃園縣中壢新屋交流道下水溝
    內，起獲上述竊得之JE-1711 號車牌2 面。
二、案經桃園縣政府警察局中壢分局報請臺灣桃園地方法院檢察署
    檢察官偵查起訴。
    理  由
一、本件被告所犯係死刑、無期徒刑、最輕本刑為3 年以上有期
    徒刑以外之罪，其於準備程序中就被訴事實為有罪之陳述，
    經法官告知簡式審判程序之旨，並聽取公訴人及被告之意見
    後，本院依刑事訴訟法第273 條之1 第1 項規定裁定進行簡
    式審判程序，合先敘明。
二、上揭犯罪事實，業據被告丙○○於警詢、偵查及本院審理中
    坦承不諱，核與證人即被害人乙○○於偵查中具結證述相符
    ，並有代保管單、照片10張、被害人李訊文之車籍查詢、基
    本資料詳細畫面表單在卷可稽，足認被告之自白與事實相符
    。本件事證明確，被告犯嫌堪已認定，應依法論科。
三、按所謂兇器，其種類並無限制，凡客觀上足對人之生命、身
    體、安全構成威脅，具有危險性之兇器均屬之（最高法院79
    年度台上字第5253號判例可資參照）。查本件被告持扳手1
    把，竊取車牌，該扳手質地堅硬，足以造成人之生命、身體
    之威脅與傷害，顯為具有危險性之兇器無訛，應屬攜帶兇器
    竊盜。故核被告所為係犯刑法第321 條第1 項第3 款之攜帶
    兇器竊盜罪。被告先後2 次竊盜犯行，犯意各別，行為互殊
    ，應予分論併罰。又被告有如事實欄所述之科刑及執行資料
    ，有臺灣高等法院被告前案紀錄表在卷可稽，其於有期徒刑
    執行完畢後5 年內，故意再犯本件有期徒刑以上之罪，為累
    犯，應依刑法第47條第1 項之規定加重其刑。又被告係因故
    買贓物案件遭查獲，而主動供出另有本件竊盜車牌之犯行，
    並經警戒護下取出JE-1711 號車牌，此有被告97年3 月30日
    警詢筆錄及卷附起贓照片可證，是被告於有偵查職權之機關
    尚未發覺其行竊之犯行前，主動供出上開犯罪事實，自首並
    接受裁判，經核與自首之要件相符，爰依刑法第62條之規定
    ，就被告所犯2 次竊盜犯行均減輕其刑。被告有加重及減輕
    事由，依法應先加後減之。爰審酌被告為規避警察追緝而竊
    取車牌換掛之犯罪動機、手段，竊盜之方式、所生危害及犯
    後坦承犯行等一切情狀，分別量處如主文所示之刑並定其應
    執行之刑。末查被告持扳手1 支犯本案，業據被告於偵查及
    本院審理中供陳在卷，雖未於本案查扣，然仍屬被告所有供
    犯本案所用之物，仍應依刑法第38條第1 項第2 款宣告沒收
    之。
據上論斷，依刑事訴訟法第273 條之1 第1 項、第299 條第1 項
前段，刑法第321 條第1 項第3 款、第47條第1 項、第62條、第
38 條 第1 項第2 款、第51條第5 款，判決如主文。
本案經檢察官顏世翠到庭執行職務。
中    華    民    國    97    年    9     月    26    日
                    刑事庭  法  官  林孟宜
以上正本證明與原本無異。
如不服本判決，應於判決送達後10日內向本院提出上訴狀（應附
繕本），其未敘述上訴理由者，應於上訴期間屆滿後20日內補提
理由書狀於本院，上訴於臺灣高等法院。
                            書記官  洪明媚
中    華    民    國    97    年    9     月    26    日
附錄本案論罪科刑法條：
中華民國刑法第321條
犯竊盜罪而有左列情形之一者，處 6 月以上、 5 年以下有期徒
刑：
一  於夜間侵入住宅或有人居住之建築物、船艦或隱匿其內而犯
之者。
二  毀越門扇、牆垣或其他安全設備而犯之者。
三  攜帶兇器而犯之者。
四  結夥三人以上而犯之者。
五  乘火災、水災或其他災害之際而犯之者。
六  在車站或埠頭而犯之者。
前項之未遂犯罰之。


司法院資訊處製作；財團法人民間司法改革基金會備份。
